# 授权图书使用权

提问人：76349073 时间：2016-07-31 21:27:07
2015 年 1 月 1 日授权一批图书的版权费给客户，采取一次性买断形式（授权期 2015 年 1 月 1 日-2016年 12 月 31 日），共计 100 万元授权费，买断费用每年年初各支付 50 万，该批图书目前有部分还有本公司的签约作者在持续连载中，并未完结，后续作者写完之后即将相关图书发给客户。该项收入如何确认呢？

回答人：chenyiwei
如果签约作者未按期完成后续更新并上线连载，则你公司是否需要将已收取的授权费全部或部分退还给客户？能否合理拆分出这里的授权费有多少对应于已完成章节，有多少对应于后续尚待完成的章节（例如按照预计字数的相对比例）？